tr: Taşıtlar ve Parçalar > Taşıt Parçaları ve Aksesuarlar > Araç Bakımı ve Dekoru > Taşıt Boyaları: Motorlu Taşıt Gövde Boyası; Motorlu Taşıt Fren Kaliper Boyası
nl: Voertuigen en onderdelen > Voertuigonderdelen en -accessoires > Onderhoud en decoratie voor voertuigen > Voertuiglak: Carrosserieverf voor motorvoertuigen; Remklauwverf voor motorvoertuigen
bg-BG: Превозни средства и части > Автомобилни части и аксесоари > Поддръжка, грижа и декорация на превозни средства > Боя за превозни средства: Боя за купе на моторни превозни средства; Боя за спирачен апарат на моторни превозни средства
sv: Fordon och delar > Fordonsdelar och tillbehör > Motorfordonsvård > Fordonsfärg: Karossfärg; Bromsoksfärg
ru: Транспортные средства, запчасти и аксессуары > Запчасти и аксессуары для транспортных средств > Обслуживание, уход и декорирование > Краска для транспортных средств: Краска для кузова автомобилей; Краска для автомобильных тормозных суппортов
es: Vehículos y recambios > Piezas y accesorios para vehículos > Mantenimiento, cuidado y decoración de vehículos > Pintura de vehículos: Pintura de chapa de vehículos motorizados; Pintura para mordazas de frenos de vehículos motorizados
fi: Ajoneuvot ja osat > Ajoneuvojen osat ja tarvikkeet > Ajoneuvon huolto, hoito ja sisustus > Ajoneuvon maali: Automaali; Moottoriajoneuvon jarrusatulamaali
da: Køretøjer og dele > Dele og tilbehør til køretøjer > Pleje og udsmykning af motorkøretøjer > Maling til køretøjer: Karrosserimaling til motorkøretøjer; Maling til bremsebakker på motorkøretøjer
de: Fahrzeuge & Teile > Fahrzeugersatzteile & -zubehör > Kfz-Wartung & -Pflege > Fahrzeuglack: Rahmen- & Karosserielack; Bremssattellack
zh-CN: 交通工具/汽车/飞机/船舶 > 交通工具零件/配件 > 交通工具护理 > 汽车漆: 机动车车身油漆; 机动车刹车钳油漆
fr: Véhicules et accessoires > Pièces détachées pour véhicules > Entretien et décoration de véhicules > Peinture de carrosserie: Peintures pour carrosseries de véhicules motorisés; Peinture pour étriers de freins
pl: Pojazdy i części > Akcesoria i części do pojazdów > Konserwacja, pielęgnacja i ozdabianie pojazdów > Lakiery samochodowe: Lakiery do karoserii; Lakiery na zaciski hamulcowe
ro-RO: Vehicule și piese > Piese și accesorii pentru vehicule > Întreținerea, îngrijirea și decorarea vehiculelor > Vopsea pentru vehicule: Vopsea caroserie autovehicule; Vopsea etrier frână autovehicule
sk-SK: Diely pre vozidlá > Diely a príslušenstvo pre vozidlá > Údržba, starostlivosť a dekorácia vozidiel > Farba vozidla: Farba karosérie motorového vozidla; Farba na brzdové strmene motorového vozidla
ko: 차량/부품 > 차량 부품/부대용품 > 차량 정비/관리/장식 > 차량용 페인트: 자동차 보디 페인트; 자동차 브레이크 캘리퍼 페인트
lt-LT: Transporto priemonės ir dalys > Transporto priemonių dalys ir priedai > Transporto priemonių priežiūra ir apdaila > Transporto priemonių dažai: Motorinių transporto priemonių kėbulo dažai; Motorinių transporto priemonių stabdžių apkabų dažai
cs: Vozidla a náhradní díly > Díly a příslušenství vozidel > Údržba a výzdoba motorových vozidel > Barvy na automobily: Autolaky; Barvy na třmeny kotoučových brzd
en: Vehicles & Parts > Vehicle Parts & Accessories > Vehicle Maintenance, Care & Decor > Vehicle Paint: Motor Vehicle Body Paint; Motor Vehicle Brake Caliper Paint
hu: Járművek és alkatrészek > Járműalkatrészek és -kiegészítők > Járműkarbantartás, -gondozás és -dekoráció > Járműfestés: Gépjárműkarosszéria-festés; Gépjárműféknyereg-festés
hr-HR: Vozila i dijelovi vozila > Dijelovi i oprema za vozila > Održavanje, njega i uređenje vozila > Boja za vozilo: Boja za karoserije motornih vozila; Boja za kočione čeljusti motornih vozila
it: Veicoli e parti > Componenti e accessori per auto > Cura, manutenzione e decorazione dei veicoli > Verniciatura di veicoli: Vernice per carrozzeria di veicoli a motore; Vernice per pinze di freni di veicoli a motore
el: Οχήματα & ανταλλακτικά > Ανταλλακτικά & αξεσουάρ οχημάτων > Συντήρηση, φροντίδα & διακόσμηση μηχανοκίνητων οχημάτων > Βαφή οχημάτων: Βαφή αμαξώματος μηχανοκίνητων οχημάτων; Βαφή δαγκάνας φρένων μηχανοκίνητων οχημάτων
zh-TW: 車輛與零配件 > 車輛零件/配件 > 車輛保養與裝飾 > 汽機車用漆: 汽機車噴漆; 汽機車卡鉗噴漆
ja: 乗り物・パーツ > 乗り物用パーツ・関連用品 > 乗り物用品 > 乗り物塗装: ボディ用塗料; ブレーキキャリパー用塗料
nb: Kjøretøy og deler > Deler og tilbehør til kjøretøy > Kjøretøyvedlikehold, -pleie og -dekor > Kjøretøylakk: Karosserilakk til kjøretøy; Bremsekalipperlakk til kjøretøy
pt-BR: Veículos e peças > Peças e acessórios de veículos > Manutenção, cuidado e decoração para veículos motorizados > Pintura de automóveis: Tinta para carroceria para veículos motorizados; Tinta para calibradores do freio de veículos motorizados
vi: Xe và phụ tùng > Bộ phận và phụ kiện xe cộ > Bảo dưỡng, chăm sóc và trang trí xe > Sơn xe: Sơn thân xe cơ giới; Sơn má phanh xe cơ giới
th: รถยนต์และชิ้นส่วน > ชิ้นส่วนและอุปกรณ์สำหรับยานยนต์ > การบำรุงรักษา การดูแล และการตกแต่งรถ > สีรถยนต์: สีตัวถังรถ; สีคาลิปเปอร์เบรก
pt-PT: Veículos e peças > Acessórios e peças para veículos > Decoração, cuidado e manutenção de veículos > Tinta para veículos: Tinta de carroçaria para veículos motorizados; Tinta de pinças de travões para veículos motorizados
sl-SI: Vozila in deli > Deli in dodatki za vozila > Vzdrževanje, nega in okrasitev vozil > Avtomobilski lak: Barva za karoserijo motornega vozila; Barva za zavorne čeljusti motornih vozil